---
title: "Ejercicio 1.1"
output: github_document
---

## Ejercicio 1.1. 

En el archivo grasacerdos.xlsx se encuentran los datos del peso vivo (PV, en Kg) y al espesor de grasa dorsal (EGD, en mm) de 30 lechones
elegidos al azar de una población de porcinos Duroc Jersey del Oeste de la provincia de Buenos Aires. Se pide
(a) Dibujar el diagrama de dispersión e interpretarlo.
(b) Calcular el coeficiente de correlación muestral y explíquelo.
(c) ¿Hay suficiente evidencia para admitir asociación entre el peso y el espesor de grasa? (α = 0,05). 
Verifique los supuestos para decidir el indicador que va a utilizar.



```{r setup, include=FALSE}
knitr::opts_chunk$set(echo = TRUE)
```


```{r}
#incluir librerias
library(readxl)
library(ggplot2)
```

```{r}
# Leer los datos del archivo Excel
datos <- read_excel("C:/Repos/Reg_Av/datasets/grasacerdos.xlsx")
```

```{r}
# Dibujar el diagrama de dispersión
ggplot(datos, aes(x=PV, y=EGD)) +
  geom_point() +
  labs(title="Diagrama de dispersión de PV vs EGD", x="Peso Vivo (PV)", y="Espesor de Grasa Dorsal (EGD)")
```

### Interpretando en el diagrama de dispersión 

No se observa una relación entre el peso vivo y el espesor de grasa dorsal. 

## Analisis de correlación

```{r}
# Verificar el tipo de datos
str(datos$PV)
str(datos$EGD)
```


```{r}
# Reemplazar comas por puntos y convertir a numérico
datos$PV <- as.numeric(gsub(",", ".", datos$PV))
datos$EGD <- as.numeric(gsub(",", ".", datos$EGD))
```
```{r}
# Verificar el tipo de datos nuevamente
str(datos$PV)
str(datos$EGD)
```

```{r}
# Calcular el coeficiente de correlación muestral
correlacion <- cor(datos$PV, datos$EGD)
correlacion
```

### Interpretando el coeficiente de correlación

 En este caso, un coeficiente de correlación muestral de 0.2543434 entre 
 el peso vivo y el espesor de grasa dorsal sugiere una correlación positiva 
 débil entre estas dos variables. Esto significa que a medida que una variable aumenta, 
 la otra tiende a aumentar, pero la relación no es muy fuerte.


