---
title: "Ejercicio 1.4"
output: github_document
---

Una empresa desarrolló un sistema de energía solar para calentar el agua para una caldera que es parte del sistema de energía del proceso
productivo. Existe el interés de controlar la estabilidad del sistema, para ello se monitorea el mismo y se registran los datos cada hora. 
Los datos se encuentran disponibles en el archivo energia.xlsx

1. Realizar el diagrama de dispersión y evaluar si un modelo de regresión lineal es adecuado.

2. Estimar un modelo lineal y verificar la normalidad de los residuos del mismo.

3. En caso de rechazar este supuesto buscar una transformación lineal para este modelo y aplicarla.

4. Realizar el análisis diagnóstico del nuevo modelo y estimar un intervalo de confianza y un intervalo de predicción para 27.5 hs con ambos modelos. Comparar los intervalos.

```{r setup, include=FALSE}
knitr::opts_chunk$set(echo = TRUE)
```

```{r }
library(readxl)
library(ggplot2)
library(dplyr)
library(lmtest)
library(MASS)
```

## Cargamos los datos

```{r}
datos <- read_excel("C:/Repos/Reg_Av/datasets/energia.xlsx")
head(datos)
```

## Diagrama de dispersión

```{r}
ggplot(datos, aes(x = Hora, y = Energía)) + geom_point()

```

En el grafico no se observa una relación lineal entre las variables.     

## Modelo lineal

```{r}
modelo <- lm(Energía ~ Hora, data = datos)
summary(modelo)
```



```{r}	
anova(modelo)
```

el p-valor es de casi 0.6 por lo tanto el modelo no es significativo.


## Normalidad de los residuos

```{r}
residuos <- residuals(modelo)
shapiro.test(residuos)
```

Como p-value = 0.006752, se rechaza la hipótesis nula de normalidad de los residuos.
para tratar de mejorar esto hacemos la Tranformación de Box & Cox 

## Transformación de Box & Cox
```{r}	
boxcox(object = modelo, plotit = TRUE)
```

El gráfico señala que la mejor opción de λ es cercana a -0.5.

```{r}

modelo2 <- lm(Energía ^(-0.5) ~ Hora, data = datos)
summary(modelo2)
```

```{r}
anova(modelo2)
```


## Normalidad de los residuos

```{r}
residuos2 <- residuals(modelo2)
shapiro.test(residuos2)
```

Como p-value = 0.3499, no se rechaza la hipótesis nula de normalidad de los residuos.

## Intervalo de confianza y predicción

```{r}
confint(modelo, level = 0.95)
predict(modelo, newdata = data.frame(Hora = 27.5), interval = "prediction", level = 0.95)
```

```{r}
confint(modelo2, level = 0.95)
predict(modelo2, newdata = data.frame(Hora = 27.5), interval = "prediction", level = 0.95)
```

Los intervalos de confianza y predicción son más estrechos en el modelo transformado.


