---
title: "Ejercicio 1.3"
output: github_document
---

```{r setup, include=FALSE}
knitr::opts_chunk$set(echo = TRUE)
```

El archivo peso_edad_colest.xlsx disponible en contiene registros correspondientes a 25 individuos respecto de su peso, su edad y el nivel de colesterol total en sangre.
Se pide:

1. Realizar el diagrama de dispersión de colesterol en función de la edad y de colesterol en función de peso. Le parece adecuado ajustar un modelo lineal para alguno de estos dos pares de variables?

2. Estime los coeficientes del modelo lineal para el colesterol en función de la edad.

3. Estime intervalos de confianza del 95 % para los coeficientes del modelo y compare estos resultados con el test de Wald para los coeficientes. Le parece que hay asociación entre estos test y el test de la regresión?

4. A partir de esta recta estime los valores de E(Y ) para x = 25 años y x = 48 años. Podría estimarse el valor de E(Y ) para x = 80 años?

5. Testee la normalidad de los residuos y haga un gráfico para ver si son homocedásticos.


```{r }
library(readxl)
library(ggplot2)
library(dplyr)
library(lmtest)
```

## Cargamos los datos

```{r}
datos <- read_excel("C:/Repos/Reg_Av/datasets/peso_edad_colest.xlsx")
head(datos)
```

## Diagrama de dispersión de colesterol en función de la edad

```{r}
ggplot(datos, aes(x = edad, y = colest)) + geom_point()
```

## Diagrama de dispersión de colesterol en función del peso

```{r}
ggplot(datos, aes(x = peso, y = colest)) + geom_point()

```

## Ajuste de un modelo lineal para el colesterol en función de la edad

```{r}
modelo <- lm(colest ~ edad, data = datos)
summary(modelo)

```

## Estimación de los coeficientes del modelo lineal para el colesterol en función de la edad

```{r}
modelo$coefficients
```

## Estimación de intervalos de confianza del 95 % para los coeficientes del modelo

```{r}
predichos <- predict(modelo, interval = "prediction", level = 0.95)

nuevos_datos=data.frame(datos,predichos)

ggplot(nuevos_datos, aes(x=edad, y=colest)) + geom_point(col='#0B3B2E') +
geom_line(aes(y=lwr), color='#088A4B', linetype='dashed' ) +
geom_line(aes(y=upr), color='#088A4B' , linetype='dashed' ) +
geom_smooth(method=lm, formula=y~x, se=TRUE, level=0.95,col='#088A4B', fill='pink2') +
theme_light()

```

## Test de Wald para los coeficientes


```{r}
waldtest(modelo)

``` 

## Estimación de los valores de E(Y) para x = 25 años y x = 48 años

```{r}
newdata <- data.frame(edad = c(25, 48))
predict(modelo, newdata = newdata, interval = "confidence")
```

## Test de normalidad de los residuos

```{r}
shapiro.test(modelo$residuals)
```
como el p-valor es mayor a 0.05, no se rechaza la hipótesis nula de normalidad de los residuos. es decir, los residuos siguen una distribución normal.

## Gráfico de homocedasticidad

```{r}
ggplot(datos, aes(x = modelo$fitted.values, y = modelo$residuals)) + geom_point()
```
en el grafico no se observa un patrón claro, por lo que se puede decir que los residuos son homocedasticos.



