---
title: "Ejercicio 1.2."
output: github_document
---

## Ejercicio 1.2. 
Los datos del cuarteto de Anscombe se encuentran en el archivo
anscombe.xlsx
Se pide explorar los datos de la siguiente manera:
(a) Graficar los cuatro pares de datos en un diagrama de dispersión cada uno.
(b) Hallar los valores medios de las variables para cada par de datos.
(c) Hallar los valores de la dispersión para cada conjunto de datos.
(d) Hallar el coeficiente muestral de correlación lineal en cada caso.
(e) Observar, comentar y concluir.

```{r setup, include=FALSE}
knitr::opts_chunk$set(echo = TRUE)
```


```{r}
#incluir librerias
library(readxl)
library(ggplot2)
library(tidyverse)
```

```{r}
# Leer los datos del archivo Excel
datos <- read_excel("C:/Repos/Reg_Av/datasets/anscombe.xlsx")
```

```{r}
# Mostrar los datos
head(datos)
```

# (a) Graficar los cuatro pares de datos en un diagrama de dispersión cada uno.
```{r}

# Reestructurar los datos a formato largo
datos_largos <- datos %>% pivot_longer(
  cols = c(x1:y4),
  names_to = c(".value", "par"),
  names_pattern = "(x|y)(.)"
)

# Graficar los cuatro pares de datos en un diagrama de dispersión cada uno
ggplot(datos_largos, aes(x = x, y = y)) +
  geom_point() +
  facet_wrap(~par, scales = "free") +
  ggtitle("Diagrama de dispersión de x vs y")
```

# (b) Hallar los valores medios de las variables para cada par de datos.
```{r}

medias <- data.frame(
  x1 = mean(datos$x1),
  y1 = mean(datos$y1),
  x2 = mean(datos$x2),
  y2 = mean(datos$y2),
  x3 = mean(datos$x3),
  y3 = mean(datos$y3),
  x4 = mean(datos$x4),
  y4 = mean(datos$y4)
)
medias

```

# (c) Hallar los valores de la dispersión para cada conjunto de datos.

```{r}
# Hallar los valores de la dispersión para cada conjunto de datos
dispersion <- data.frame(
  x1 = sd(datos$x1),
  y1 = sd(datos$y1),
  x2 = sd(datos$x2),
  y2 = sd(datos$y2),
  x3 = sd(datos$x3),
  y3 = sd(datos$y3),
  x4 = sd(datos$x4),
  y4 = sd(datos$y4)
)   
dispersion
```

# (d) Hallar el coeficiente muestral de correlación lineal en cada caso.

```{r}
# Hallar el coeficiente muestral de correlación lineal en cada caso
correlacion <- data.frame(
  x1_y1 = cor(datos$x1, datos$y1),
  x2_y2 = cor(datos$x2, datos$y2),
  x3_y3 = cor(datos$x3, datos$y3),
  x4_y4 = cor(datos$x4, datos$y4)
)
correlacion
```

# (e) Observar, comentar y concluir.
